臺灣基隆地方法院刑事判決              100年度訴字第437號
公  訴  人  臺灣基隆地方法院檢察署檢察官
被      告  薛仁忠
上列被告因違反毒品危害防制條例案件，經檢察官提起公訴（10
0 年度毒偵字第1068號），並經本院合議庭裁定改行簡式審判程
序，判決如下：
    主  文
薛仁忠施用第一級毒品，累犯，處有期徒刑捌月，扣案之注射針
筒壹支、吸食器壹組、止血帶壹條均沒收。
    犯罪事實及理由
一、犯罪事實：
    引用檢察官起訴書犯罪事實欄之記載（如附件），並將標題
    二第5 至7 行所載查獲經過補充更正為「嗣於100 年3 月31
    日上午4 時20分許，在上址旅社房間，遇基隆市警察局第二
    分局信六路派出所員警實施臨檢，薛仁忠於員警有確切之根
    據得合理懷疑其施用毒品前，主動將其藏置在衣櫃上方之注
    射針筒1 支、吸食器1 組、止血帶1 條等施用毒品器具交付
    員警扣押，並於警詢時坦承有施用海洛因、甲基安非他命之
    犯行，而自首接受裁判」。
二、證據名稱：
    引用檢察官起訴書證據並所犯法條欄標題一證據清單之記載
    （如附件），另補充「被告薛仁忠於本院準備程序及審理時
    所為自白」、「證人陳仁聰、邵麗雲、謝采讌於警詢時所為
    證述」及「臺灣高等法院被告前案紀錄表」。
三、量刑理由：
  (一)審酌被告施用毒品本屬自戕行為，未對他人法益造成明顯而
    立即之危害，且犯後自首接受裁判，節省司法資源，態度良
    好，惟其已有多次因施用毒品受觀察勒戒、強制戒治處分及
    刑罰執行之紀錄，最近一次同時施用第一、二級毒品案件，
    甫經本院以100 年度訴字第208 號判決處有期徒刑10月確定
    ，其係於該案偵查期間又犯本案，可見意志力薄弱，未能徹
    底戒絕毒品，故仍有必要科以相當程度之刑罰，兼衡被告另
    有妨害兵役、贓物、竊盜等前科之素行，國中肄業學歷之智
    識程度，未婚、無固定職業之生活狀況等一切情狀，量處如
    主文所示之刑。
  (二)扣案之吸食器1 組、止血帶1 條，均係被告所有、供其同時
    施用海洛因及甲基安非他命所用之物，注射針筒1 支則係被
    告所有、預備供其施用海洛因所用之物，業據被告於偵查中
    供述明確（偵查卷第73頁），應分別依刑法第38條第1 項第
    2 款、第3 款沒收之。
四、應適用之法條：
  (一)刑事訴訟法第273 條之1 第1 項、第299 條第1 項前段、第
    310 條之2 、第454 條。
  (二)毒品危害防制條例第10條第1 項、第2 項。
  (三)刑法第11條前段、第55條、第47條第1 項、第62條前段、第
    38條第1 項第2 款、第3 款。
五、本判決係依刑事訴訟法第310 條之2 、第454 條第1 項製作
    ，依法僅記載當事人欄、主文、犯罪事實、證據名稱及應適
    用之法條；犯罪事實、證據及應適用之法條部分，準用同法
    第454 條第2 項規定，均得引用檢察官起訴書之記載。
本案經檢察官李辛茹到庭執行職務。
中    華    民    國   100    年    7     月    20    日
                  刑事第二庭  法  官  王福康
以上正本證明與原本無異。
如不服本判決應於收受送達後10日內向本院提出上訴書狀，並應
敘述具體理由；其未敘述上訴理由者，應於上訴期間屆滿後20日
內向本院補提理由書(均須按他造當事人之人數附繕本)「切勿逕
送上級法院」。
中    華    民    國   100    年    7     月    20    日
                              書記官  陳虹
附錄罪論法條：
毒品危害防制條例第10條
施用第一級毒品者，處 6 月以上 5 年以下有期徒刑。
施用第二級毒品者，處 3 年以下有期徒刑。
附件：
臺灣基隆地方法院檢察署檢察官起訴書
                                   100年度毒偵字第1068號
    被      告  薛仁忠  男  39歲（民國○○年○月○日生）
                        住新北市○○區○○路96號
                        （另案在法務部矯正署基隆監獄執行
                        中）
                        國民身分證統一編號：Ｚ000000000號
上列被告因違反毒品危害防制條例案件，已經偵查終結，認應提
起公訴，茲將犯罪事實及證據並所犯法條分敘如下：
        犯罪事實
一、薛仁忠前因施用第一、二級毒品案件，經臺灣基隆地方法院
    裁定令入勒戒處所觀察、勒戒後，認有繼續施用毒品之傾向
    ，復經裁定令入戒治處所強制戒治，於民國89年7月24日期
    滿執行完畢。又於前次強制戒治後5年內犯施用第一、二級
    毒品案件，經同法院裁定令入戒治處所強制戒治，於90年11
    月21日停止戒治出所，91年1月14日戒治期滿未經撤銷停止
    戒治而執行完畢，同案二罪另經同法院分別判決判處有期徒
    刑8月及6月，定應執行有期徒刑1年確定（於91年4月4日入
    監服刑）；復因三犯施用第一、二級毒品案件，經同法院裁
    定令入戒治處所強制戒治，同案二罪另經同法院分別判決判
    處有期徒刑10月及7月，定應執行有期徒刑1年2月確定，此
    二罪再與其另犯而為同法院判決判處有期徒刑3月確定之竊
    盜案件定其應執行有期徒刑1年3月確定，並與前揭二犯施用
    毒品罪之應執行有期徒刑1年接續執行，期間另執行上開三
    度經法院裁定之強制戒治，先於92年5月2日戒治期滿，繼於
    93年12月20日假釋出監；詎其於假釋期間因四犯施用第一級
    毒品案件，經同法院判決判處有期徒刑9月確定，上開假釋
    遂經撤銷而執行殘刑有期徒刑5月2日，並接續執行前述假釋
    期間所犯罪刑，於95年10月6日縮刑期滿執行完畢。再因五
    犯施用第一級毒品案件，經同法院判決判處有期徒刑7月確
    定，嗣經法院裁定減刑，於96年9月23日期滿執行完畢。另
    因六犯施用第一級毒品案件，經臺灣高等法院判決判處有期
    徒刑8月確定，及因七犯施用第一、二級毒品案件，經臺灣
    基隆地方法院分別判決判處有期徒刑7月及4月確定，此三罪
    再經法院裁定其應執行有期徒刑1年2月確定，於98年10月4
    日縮刑期滿執行完畢。
二、詎不知悔改，基於施用第一、二級毒品之犯意，於100年3月
    31日凌晨0時許，在基隆市○○區○○路23號藍美旅社第505
    號房間內，以將海洛因及甲基安非他命放入玻璃球內，再點
    燃吸食其煙霧之方式，同時合併施用海洛因及甲基安非他命
    1次。嗣於100年3月31日上午4時20分許，為警在上址旅社
    房間內查獲，並扣得注射針筒1支、吸食器1組及止血帶1條
    等物，復經其同意為警採尿送驗，結果呈有嗎啡、安非他命
    及甲基安非他命陽性反應，始查悉上情。
三、案經基隆市警察局第二分局報告偵辦。
        證據並所犯法條
一、證據清單及待證事實
┌──┬───────────┬───────────┐
│編號│證    據    名    稱  │  待  證   事   實    │
├──┼───────────┼───────────┤
│ 一 │被告薛仁忠於警詢時及偵│坦承上揭合併施用海洛因│
│    │查中之自白            │及甲基安非他命之事實。│
├──┼───────────┼───────────┤
│ 二 │1.台灣尖端先進生技醫藥│被告於100年3月31日上午│
│    │  股份有限公司100年4月│5時15分為警查獲所採集 │
│    │  8日濫用藥物檢驗報告 │之尿液檢體，經送驗結果│
│    │  1份                 │呈嗎啡、安非他命及甲基│
│    │2.基隆市警察局第二分局│安非他命陽性反應，證明│
│    │  偵辦毒品案件尿液檢體│被告確有施用海洛因及甲│
│    │  對照表1紙           │基安非他命之事實。    │
├──┼───────────┼───────────┤
│ 三 │扣案之注射針筒1支、吸 │佐證被告施用海洛因及甲│
│    │食器1組及止血帶1條等物│基安非他命之事實。    │
├──┼───────────┼───────────┤
│ 四 │1.刑案資料查註紀錄表1 │被告初犯施用毒品案件，│
│    │  份                  │經強制戒治執行完畢釋放│
│    │2.全國施用毒品案件紀錄│後5年內，又犯施用毒品 │
│    │  表1份               │之罪，經觀察、勒戒執行│
│    │3.法務部全國檢察官線上│完畢釋放後，已不合於「│
│    │  查詢刑案人犯在監所最│5年後再犯」之規定，且 │
│    │  新資料報表1份       │因已於「5年內再犯」， │
│    │                      │顯見其再犯率甚高，原實│
│    │                      │施觀察、勒戒，已無法收│
│    │                      │其實效，再犯本件施用毒│
│    │                      │品之罪，即應依毒品危害│
│    │                      │防制條例第10條處罰之事│
│    │                      │實。                  │
└──┴───────────┴───────────┘
二、核被告所為，係違反毒品危害防制條例第10條第1項之施用
    第一級毒品及同條例第10條第2項之施用第二級毒品罪嫌。
    被告同時施用海洛因及甲基安非他命之行為，係一行為同時
    觸犯數罪名，為想像競合犯，請從一重之施用第一級毒品罪
    嫌論處。又被告曾受有期徒刑之執行完畢，有刑案資料查註
    紀錄表可參，其於5年以內故意再犯本件有期徒刑以上之兩
    罪，為累犯，請依刑法第47條第1項之規定各加重其刑。扣
    案之注射針筒1支、吸食器1組及止血帶1條等物，為被告所
    有供施用毒品犯罪所用之物，業據被告自承在卷，請依刑法
    第38條第1項第2款規定宣告沒收。
三、依毒品危害防制條例第23條第2項、刑事訴訟法第251條第1
    項提起公訴。
    此  致
臺灣基隆地方法院
中    華    民    國   100    年    6     月    2     日
                              檢  察  官  林  伯  宇
本件正本證明與原本無異
中    華    民    國   100    年    6     月    19    日
                              書  記  官  陳  啟  洲
附錄所犯法條：
毒品危害防制條例第10條
施用第一級毒品者，處 6 月以上 5 年以下有期徒刑。
施用第二級毒品者，處 3 年以下有期徒刑。